臺灣臺南地方法院刑事判決　　　　　　　　　　　　　九十三年度易字第五七號
　　公　訴　人　臺灣台南地方法院檢察署檢察官
　　被　　　告　甲○○
右列被告因違反毒品危害防制條例案件，經檢察官提起公訴（九十三年度營毒偵字第
一三九號），本院判決如左：
    主  文
甲○○施用第二級毒品，累犯，處有期徒刑捌月。
    事  實
一、甲○○前曾分別於民國八十九、九十年間因施用第二級毒品罪、竊盜罪，經臺灣
    高等法院臺南分院、本院判決處有期徒刑七月、有期徒刑一年確定，並定應執行
    刑為有期徒刑一年五月，於九十一年九月十九日縮刑期滿執行完畢；另因施用毒
    品（違反麻醉藥品管理條例）案件，經觀察、勒戒後，認無繼續施用毒品之傾向
    ，由本院於八十七年八月十日以八十七年度易字第四一０號為免刑判決後，復因
    施用第二級毒品安非他命案件，經觀察、勒戒後，認有繼續施用毒品之傾向，再
    送強制戒治，並於九十年五月四日執行強制戒治處分完畢釋放後出監，刑罰部分
    經檢察官提起公訴，由臺灣高等法院台南分院於八十九年八月三十日以八十九年
    度上易字第一三六六號判決處有期徒刑七月確定。詎甲○○猶未戒除施用第二級
    毒品安非他命毒品惡習，於前揭強制戒治處分執行完畢釋放後五年內，復基於施
    用第二級毒品安非他命之犯意，於九十三年一月四日下午四時十五分許回溯九十
    六小時內之某時許，在不詳地點，施用第二級毒品安非他命。嗣於九十三年一月
    四日因竊盜案在臺灣嘉義地方法院檢察署製作筆錄時，經取得甲○○同意後採集
    其尿液送驗結果，呈甲基安非他命陽性反應，始知上情。
二、案經嘉義縣警察局民雄分局報告臺灣嘉義地方法院檢察署呈請臺灣高等法院臺南
     分院檢察署令轉臺灣台南地方法院檢察署檢察官偵查後起訴。
    理  由
一、訊據被告雖矢口否認有施用第二級毒品安非他命之行為，辯稱：伊沒有施用毒品
    ，可能是因為於九十三年一月一日出院後，服用大林醫院的處方藥物及採尿前之
    一月四日有去大林醫院打針所致云云。惟查，被告尿液經警於九十三年一月四日
    採集送驗後，呈甲基安非他命陽性反應，此有代號與真實姓名對照表、嘉義縣衛
    生局煙毒尿濟檢驗單、長榮大學毒物研究中心九十三年三月十五日確認報告附卷
    可稽。被告雖以上情置辯，並供稱：除大林醫院之處方用藥後，未服用其他藥物
    乙節明確（見本院卷第五二頁）。惟經本院調閱被告自九十二年十二月起至九十
    三年一月四日止至財團法人佛教慈濟綜合醫院大林分院就診之醫囑單及急診病歷
    ，函請長榮大學查明結果為：「截至目前為止，經查閱相關文獻資料，並無人體
    服用或注射醫囑單及急診病歷中之藥物，其尿液代謝物會產生安非他命及甲基安
    非他命成分之報告資料」，此有長榮大學九十三年七月二十日長大毒字第０九三
    ０００三五二四號函可考（見本院卷第四二頁）。則被告前揭辯解，自不足取。
    再者，長榮大學之檢驗方式係以酵素免疫分析法初步檢驗，再以精密之氣相層析
    質譜儀分析法確認結果，而氣相層析質譜儀乃目前就藥物篩檢結果必須進一步確
    認時所最常採用之確認方法，因此在良好的操作條件之下，以氣相層析質譜儀作
    藥物及其代謝物之定性及定量分析，幾乎不會有偽陽性反應，是上開檢驗報告應
    可採認。又按甲基安非他命經口服投與後，約百分之七十於二十四小時內自尿液
    中排出，約百分之九十於九十六小時內自尿中排出，由於目前國內尿液中甲基安
    非他命之檢驗僅為鑑定其是否呈陽性反應尚未定其含量，且甲基安非他命成分之
    檢出與投與方式、投與量、個人體質、採尿時間與檢測儀器之精密度等諸多因素
    有關，因此僅憑尿液中呈安非他命陽性反應，並無法確實推算吸食時間距採集時
    間之長短，惟依上述資料推斷，最長可能不會超過四日，此有行政院衛生署藥物
    食品檢驗局（八一）藥檢壹字第００一一五六號函可參。被告尿液經以氣相層析
    質譜議檢驗結果，既呈安非他命及甲基安非他命陽性反應，足認被告於上開為警
    採尿前之九十六小時內某時許，確有在不詳地點，施用第二級毒品安非他命之行
    為至明。末查，被告前因施用毒品（違反麻醉藥品管理條例）案件，經觀察、勒
    戒後，認無繼續施用毒品之傾向，由本院於八十七年八月十日以八十七年度易字
    第四一０號為免刑判決後，復因施用第二級毒品安非他命案件，經觀察、勒戒後
    ，認有繼續施用毒品之傾向，再送強制戒治，並於九十年五月四日執行強制戒治
    處分完畢釋放後出監，刑罰部分經檢察官提起公訴，由臺灣高等法院台南分院於
    八十九年八月三十日以八十九年度上易字第一三六六號判決處有期徒刑七月確定
    等情，有臺灣高等法院台南分院八十九年度上易字第一三六六號判決及臺灣高等
    法院被告全國前案紀錄表在卷足憑。綜上所述，本件事證明確，被告施用第二級
    毒品安非他命犯行，足以認定。
二、按被告行為後，毒品危害防制條例雖於九十二年七月九經總統令修正，並於九十
    三年一月九日生效施行，惟同條例第十條第二項之條次及法定刑均未修正，依刑
    法第二條第一項前段規定，應適用修正後之毒品危害防制條例論處，合先敘明。
    又查安非他命屬毒品危害防制條例第二條第二項第二款所列之第二級毒品，故核
    被告所為，係犯修正後毒品危害防制條例第十條第二項之施用第二級毒品罪。被
    告非法持有第二級毒品安非他命之低度行為，已為其進而施用之高度行為所吸收
    ，不復另論。被告有如事實欄所載執行完畢之前科紀錄，有臺灣高等法院被告全
    國前案紀錄表可稽，其於執行完畢後五年之內，再犯本件有期徒刑以上之罪，為
    累犯，應依刑法第四十七條之規定加重其刑。爰審酌被告之犯罪動機、目的、手
    段，及施用毒品之人本質仍屬「病犯」，僅戕害其自身身心，尚未生巨大危害於
    整體社會，惟其已曾因施用第二級毒品案件，經觀察、勒戒及強制戒治程序，並
    經臺灣高等法院台南分院判決處有期徒刑七月後，仍再犯本件施用毒品之罪，且
    犯後否認犯行，顯見其毫無悔意，戒癮之意志力甚為薄弱等一切情狀，量處如主
    文所示之刑，以資懲儆。
據上論斷，應依刑事訴訟法第二百九十九條第一項前段，修正後毒品危害防制條例第
十條第二項，刑法第十一條前段、第二條第一項前段、第四十七條，判決如主文。
本案經檢察官乙○○到庭執行職務。
中      華      民      國    九十三    年      八      月     二十     日
                                  臺灣臺南地方法院刑事第八庭
                                      審判長  法  官  吳勇輝
                                              法  官  蔡直青
                                              法  官  陳映佐
右正本證明與原本無異。
如不服本判決，應於判決送達後十日內，向本院提出上訴狀。
                                              書記官  張宜柔
中      華      民      國    九十三    年      八      月     二十     日
附錄法條
毒品危害防制條例第十條第二項：
  施用第二級毒品者，處三年以下有期徒刑。
